<?xml version='1.0' encoding='utf-8'?>
<verb default="athsmaoinigh" disambig="">
  <verbalNoun default="athsmaoineamh" />
  <verbalAdjective default="athsmaoinithe" />
  <tenseForm default="athsmaoinigh" tense="Past" dependency="Indep" person="Base" />
  <tenseForm default="athsmaoiníomar" tense="Past" dependency="Indep" person="Pl1" />
  <tenseForm default="athsmaoiníodar" tense="Past" dependency="Indep" person="Pl3" />
  <tenseForm default="athsmaoiníodh" tense="Past" dependency="Indep" person="Auto" />
  <tenseForm default="athsmaoinigh" tense="Past" dependency="Dep" person="Base" />
  <tenseForm default="athsmaoiníomar" tense="Past" dependency="Dep" person="Pl1" />
  <tenseForm default="athsmaoiníodar" tense="Past" dependency="Dep" person="Pl3" />
  <tenseForm default="athsmaoiníodh" tense="Past" dependency="Dep" person="Auto" />
  <tenseForm default="athsmaoiníodh" tense="PastCont" dependency="Indep" person="Base" />
  <tenseForm default="athsmaoinínn" tense="PastCont" dependency="Indep" person="Sg1" />
  <tenseForm default="athsmaoiníteá" tense="PastCont" dependency="Indep" person="Sg2" />
  <tenseForm default="athsmaoinímis" tense="PastCont" dependency="Indep" person="Pl1" />
  <tenseForm default="athsmaoinídís" tense="PastCont" dependency="Indep" person="Pl3" />
  <tenseForm default="athsmaoinítí" tense="PastCont" dependency="Indep" person="Auto" />
  <tenseForm default="athsmaoiníodh" tense="PastCont" dependency="Dep" person="Base" />
  <tenseForm default="athsmaoinínn" tense="PastCont" dependency="Dep" person="Sg1" />
  <tenseForm default="athsmaoiníteá" tense="PastCont" dependency="Dep" person="Sg2" />
  <tenseForm default="athsmaoinímis" tense="PastCont" dependency="Dep" person="Pl1" />
  <tenseForm default="athsmaoinídís" tense="PastCont" dependency="Dep" person="Pl3" />
  <tenseForm default="athsmaoinítí" tense="PastCont" dependency="Dep" person="Auto" />
  <tenseForm default="athsmaoiníonn" tense="PresCont" dependency="Indep" person="Base" />
  <tenseForm default="athsmaoiním" tense="PresCont" dependency="Indep" person="Sg1" />
  <tenseForm default="athsmaoinímid" tense="PresCont" dependency="Indep" person="Pl1" />
  <tenseForm default="athsmaoinítear" tense="PresCont" dependency="Indep" person="Auto" />
  <tenseForm default="athsmaoiníonn" tense="PresCont" dependency="Dep" person="Base" />
  <tenseForm default="athsmaoiním" tense="PresCont" dependency="Dep" person="Sg1" />
  <tenseForm default="athsmaoinímid" tense="PresCont" dependency="Dep" person="Pl1" />
  <tenseForm default="athsmaoinítear" tense="PresCont" dependency="Dep" person="Auto" />
  <tenseForm default="athsmaoineoidh" tense="Fut" dependency="Indep" person="Base" />
  <tenseForm default="athsmaoineoimid" tense="Fut" dependency="Indep" person="Pl1" />
  <tenseForm default="athsmaoineofar" tense="Fut" dependency="Indep" person="Auto" />
  <tenseForm default="athsmaoineoidh" tense="Fut" dependency="Dep" person="Base" />
  <tenseForm default="athsmaoineoimid" tense="Fut" dependency="Dep" person="Pl1" />
  <tenseForm default="athsmaoineofar" tense="Fut" dependency="Dep" person="Auto" />
  <tenseForm default="athsmaoineodh" tense="Cond" dependency="Indep" person="Base" />
  <tenseForm default="athsmaoineoinn" tense="Cond" dependency="Indep" person="Sg1" />
  <tenseForm default="athsmaoineofá" tense="Cond" dependency="Indep" person="Sg2" />
  <tenseForm default="athsmaoineoimis" tense="Cond" dependency="Indep" person="Pl1" />
  <tenseForm default="athsmaoineoidís" tense="Cond" dependency="Indep" person="Pl3" />
  <tenseForm default="athsmaoineofaí" tense="Cond" dependency="Indep" person="Auto" />
  <tenseForm default="athsmaoineodh" tense="Cond" dependency="Dep" person="Base" />
  <tenseForm default="athsmaoineoinn" tense="Cond" dependency="Dep" person="Sg1" />
  <tenseForm default="athsmaoineofá" tense="Cond" dependency="Dep" person="Sg2" />
  <tenseForm default="athsmaoineoimis" tense="Cond" dependency="Dep" person="Pl1" />
  <tenseForm default="athsmaoineoidís" tense="Cond" dependency="Dep" person="Pl3" />
  <tenseForm default="athsmaoineofaí" tense="Cond" dependency="Dep" person="Auto" />
  <moodForm default="athsmaoiníodh" mood="Imper" person="Base" />
  <moodForm default="athsmaoiním" mood="Imper" person="Sg1" />
  <moodForm default="athsmaoinigh" mood="Imper" person="Sg2" />
  <moodForm default="athsmaoinímis" mood="Imper" person="Pl1" />
  <moodForm default="athsmaoinígí" mood="Imper" person="Pl2" />
  <moodForm default="athsmaoinídís" mood="Imper" person="Pl3" />
  <moodForm default="athsmaoinítear" mood="Imper" person="Auto" />
  <moodForm default="athsmaoiní" mood="Subj" person="Base" />
  <moodForm default="athsmaoinímid" mood="Subj" person="Pl1" />
  <moodForm default="athsmaoinítear" mood="Subj" person="Auto" />
</verb>
